臺灣苗栗地方法院刑事判決　　　　　　　 96年度易字第169號
公　訴　人　臺灣苗栗地方法院檢察署檢察官
被　　　告　甲○○
　　　　　　　　　　5弄2號
被　　　告　丁○○
　　　　　　　　　　另案於臺灣臺中女子監獄執行中
上列被告等因竊盜案件，經檢察官提起公訴（96年度偵字第168
號、第910號），本院判決如下：
    主  文
甲○○攜帶兇器竊盜，處有期徒刑壹年。又共同攜帶兇器竊盜，
處有期徒刑陸月。扣案之黃色鉗子壹支沒收。應執行有期徒刑壹
年肆月，扣案之黃色鉗子壹支沒收。
丁○○共同攜帶兇器竊盜，累犯，處有期徒刑柒月。扣案之黃色
鉗子壹支沒收。又攜帶兇器竊盜，累犯，處有期徒刑柒月。扣案
之老虎鉗、電切割器、一字起子各壹支，均沒收。應執行有期徒
刑壹年。扣案之黃色鉗子、老虎鉗子、電切割器、一字起子各壹
支，均沒收。
　　事  實
一、甲○○前因竊盜案件，經本院判處有期徒刑3 月確定，於民
    國90年10月4 日易科罰金執行完畢（未構成累犯）；丁○○
    前因施用毒品案件，經本院判處有期徒刑3 月確定，於94年
    8 月30日易科罰金執行完畢（構成累犯）。詎甲○○、丁○○2 人，仍不知悔改，基於意圖為自己不法所有之犯意，或
    由甲○○、丁○○個人，或由其等2 人共同，於下列時間、
    地點，竊取電纜線等物品。
（一）甲○○意圖為自己不法之所有，於95年11月間某日，在位
      於苗栗縣苗栗市○○○路管理局苗栗站南邊倉庫堆置場，
      趁人不注意之際，持客觀上對人之生命身體產生危險足供
      兇器使用之大型剪刀1 支（未扣案），竊取屬鐵路管理局
      所有之電纜線至少51段。其得手後，先放置苗栗市○○路
      國立聯合大學後方山坡旁廢棄眷村空屋內，準備伺機販售
      牟利，而於95年12月27日上午，經警在上址空屋3 樓查獲
      。
（二）甲○○與丁○○2 人，共同基於意圖為自己不法所有之犯
      意聯絡，於95年12月26日下午4 時40分許，在苗栗市○○
      路88 9號第一商業大樓6 樓（即該大樓4 樓泉順賓館樓上
      之廢棄店家），由甲○○攜帶其所有客觀上對人之生命身
      體產生危險足供為兇器使用之黃色鉗子1 支，及丁○○在
      現場撿起客觀上亦足供兇器使用之斧頭、剪刀等工具，共
      同竊取店內之電纜線1 包（其所有人未明，尚待警員調查
      ）。其等得手後，於同日下午5 時許，共乘1 部機車，攜
      帶以麻袋盛裝之上述贓物及工具，途經苗栗市○○路與東
      海街口附近，適為警詢問而發現上情，並循線查獲。
（三）丁○○意圖為自己不法之所有，於96年2 月7 日上午6 時
      許，在苗栗縣造橋鄉龍昇村10鄰新庄仔15號，攜帶其所有
      在客觀上足供兇器使用之老虎鉗1 支、電切割器1 支、一
      字起子1 支，及在現場撿起亦足供兇器使用之鐵撬器1支
      、十字起子1 支等工具，拆卸竊取乙○○所有放置屋內鋁
      合金櫃子之鋁合金零件（重約9 公斤），及電冰箱上之白
      鐵（重約2.5 公斤）。得手後，仍繼續拆卸電冰箱上之白
      鐵時，適為鄰居發現報警當場查獲。
二、案經苗栗縣警察局苗栗分局及竹南分局報請臺灣苗栗地方法
    院檢察署檢察官偵查起訴。
    理  由
一、本件訊據被告甲○○、丁○○2 人，對於犯罪事實欄一（二
    ）、（三）部分之竊盜犯行均坦承不諱，核與證人即被害人
    乙○○（參96年度偵字第910 號卷第17至19頁）、證人即查
    獲本件之員警張禮德（參96年度偵字第168 號卷第93至94頁
    ）、證人即第一商業大樓暫代管理之墜王珠（參96年度偵字
    第168 號卷第97至99頁）、證人即發現人鄭麗華、彭賢炎（
    參96年度偵字第910 號卷第20至22頁、第23至25頁）等人證
    述之情節相符。此外，復有贓物認領保管單2 張（參96年度
    偵字第910 號卷第26頁，參96年度偵字第168 號卷第100 頁
    ）、現場及贓物照片14張（參96年度偵字第910 號卷第29至
    32頁，96年度偵字第168 號卷第51至53頁）在卷可憑，又有
    黃色鉗子、老虎鉗、電切割器、一字起子各1 支扣案可稽，
    其等2 人此部分之竊盜犯行，洵堪認定。
二、被告甲○○矢口否認有犯罪事實欄一（三）部分之竊盜犯行
    ，辯稱：「我不承認有偷台鐵的電纜線，我被警方所查獲時
    所在的廢棄眷村空屋，是丁○○帶我去的，我第1 次到那個
    地方時，那些電纜線已經在那裡了，不是我偷的」等語。惟
    查：
（一）證人即同案被告丁○○於本院審理時結證稱：「（問：警
      方在95年12月27日上午在剛才所提到的空屋3 樓所查獲的
      電纜線，是怎麼來的？）事實上，95年12月26日打電話給
      警察局刑警大隊一個姓薛的警員，他的電話是0000000000
      ，告訴他說他們正在剝電纜線，那個警員回答我說他現在
      在台北開會，他說明天還有嗎？我說應該還有。」、「（
      問：這個電纜線是怎麼來的？）甲○○拿1 把很大的鐵剪
      去剪的，我前1天晚上有打電話問甲○○說你昨天晚上有
      沒有去『工作』，甲○○說有，我過去以後，就看到他們
      在剝皮。」、「（問：甲○○是去哪裡剪電纜線？）1 個
      鐵路旁邊。」、「（問：提示96年度偵字第168號卷附第
      54頁到第55頁照片7到10，照片上所示的地方，是否是甲○○竊取電纜線的地方？）對。」、「（問：你怎麼知道
      甲○○是在這個提示的地方偷電纜線？）因為甲○○之前
      有比給我看，那個地方就是靠近地下道旁邊，騎機車經過
      就會看到，甲○○有告訴我說他這個月的花費都從這個地
      方來的，我有問他說你錢那麼多都花到哪邊去了，他說都
      去晶華電動玩具店。」、「（問：甲○○有沒有說他是如
      何剪電纜線的？）就是用剪刀，那把剪刀就是用來剪電纜
      線的，甲○○說不能隨便拿出來給人看到。」、「（問：
      你怎麼知道電纜線是放在空屋的3樓？）甲○○帶我去的
      ，甲○○那時候就是住在那邊，我在當庭釋放後的幾天，
      就是我騎機車被警員張禮德攔下來的前2 、3 天，那是我
      第1 次到那個空屋。」、「（問：是甲○○告訴你電纜線
      是放在3樓的嗎？）一進去馬上就可以看到，整個屋子都
      是，甲○○說這是他這1個月來的成果。」、「（問：提
      示96年度偵字第168 號卷附第61頁到第62頁照片21到24，
      空屋的現場為何會有電纜燃燒的灰燼及鋁管？）應該是他
      們燒的，因為他們有噴燈。」、「（問：甲○○為何要告
      訴你，他空屋的電纜線是他去地下道附近用剪刀剪的？）
      可能是他東西『安非他命』用太多了，什麼事情都告訴人
      家，他那時候好像是覺得自己了不起，他1 個人就有辦法
      用這麼多的東西，作這麼多，整屋子都是，好厲害。」、
      「（問：你說去年12月26日晚上打電話給刑警大隊，但是
      當天就在法院前面的ＯＫ便利商店被警察抓？）12月26日
      被警察抓的前1 個晚上我就有打電話給警員，正確的時間
      我忘記了。」、「（問：你跟甲○○之前是什麼關係？）
      認識的朋友，都是一起施用毒品的朋友。」、「（問：你
      跟甲○○之間有沒有深仇大恨？）沒有。」等語（以上參
      本院審卷96年5月9日審判筆錄第7至10頁）。
（二）是由證人丁○○之上述證詞，參酌96年度偵字第168 號卷
      附第54頁到第55頁編號7 到10照片所示，可知渠係證稱為
      警於苗栗市○○路國立聯合大學後方山坡旁廢棄眷村空屋
      內3 樓查獲的電纜線，係被告甲○○以大型鐵剪1 支，至
      臺灣鐵路管理局苗栗站電纜堆置場所竊取。被告甲○○於
      得手後，將之置於前述地點，並以炫耀之口吻，將此事告
      知證人丁○○，且告知渠竊取之地點等情。復徵之被告甲○○坦承平日居住於上述廢棄眷村空屋內等語（參96年度
      偵字第168 號卷第14頁），證人張禮德證稱上址空屋內並
      無女用衣物，均屬被告甲○○之衣物，且發現扣押物之地
      點並無堆積灰塵等語（參同上偵卷第93至94頁），由此足
      見被告甲○○確曾居住於上述廢棄眷村空屋內之事實。再
      參酌被告甲○○於本院審理時供稱與證人丁○○是普通朋
      友，沒有常常在一起吸食毒品，沒有深仇大恨等語（參本
      院審卷96年5 月9 日審判筆錄第13頁）。復斟酌被告甲○○、丁○○2 人，共同於上述時間，至苗栗市第一商業大
      樓6 樓竊取電纜線1 包等情，可見證人丁○○與被告甲○○交情尚佳，並無陷害被告甲○○之動機。再衡諸卷附之
      臺灣高等法院被告前案紀錄表所示，被告甲○○曾有吸用
      麻醉藥品之前科紀錄，足徵證人丁○○證稱被告甲○○於
      吸毒後，為炫耀自己之能力，告知證人丁○○有關竊取臺
      灣鐵路管理局電纜線之情事，實在情理之中。是由前述之
      論證，可知被告甲○○於95年11月間某日，在上址竊取臺
      灣鐵路管理局所有電纜線之事實。
（三）證人丙○○雖於本院審理時結證稱：於95年11月4 或5 日
      ，渠與被告甲○○、證人丁○○，一同至本院南側門附近
      眷村看空屋。渠於空屋外面看到電纜線皮，證人丁○○稱
      「沒關係，那些是朋友以前留下來的」。渠只在1 樓，並
      沒有上樓，在屋內沒有看到電纜線等語（以上參本院審卷
      96年5 月9 日審判筆錄第3 至4 頁）。但渠之證詞，與證
      人丁○○上述證詞南轅北轍。但參諸卷附之臺灣高等法院
      被告前案紀錄表所示，可知證人丁○○於95年10月8 日入
      臺灣苗栗看守所，於95年11月10日因交保而出該所之事實
      。是證人丁○○自不可能於95年11月4 或5 日與被告甲○○、證人丙○○，一同至本院南側門附近眷村空屋，證人
      丙○○上述證詞之真實性，實有可疑。再查，衡諸卷附之
      照片（參96年度偵字第168 號卷附第54頁到第55頁）所示
      ，可知警員係於該處3 樓查獲臺灣鐵路管理局所失竊的電
      纜線。而證人丙○○係證稱於空屋外看見電纜線皮，在屋
      內未看見電纜線等語。因此，果若證人丙○○此節證詞為
      真，亦僅能證明證人丁○○向渠告知屋外所見之電纜線皮
      ，係友人先前所留下等情，尚與為警在該處3 樓查獲之電
      纜線無涉。而證人丁○○證稱該處為警查扣之電纜線，係
      臺灣鐵路管理局所有，為被告甲○○於上述時地持大型鐵
      剪所竊取等情為真實可採，已如前述，就證據法則而論，
      證人丙○○之前述證詞，不能作為對被告甲○○有利之認
      定。
（四）綜上，被告甲○○上述辯解，顯為臨訟卸責之詞，不足為
      採。此外，復有贓物認領保管單、扣押筆錄、查獲及失竊
      現場照片在卷可考（96年度偵字第168 號卷第48頁、第38
      至42頁、第43至47頁、第51至56頁），其竊取臺灣鐵路管
      理局所有電纜線之犯行，洵堪認定。
三、按被告甲○○、丁○○2 人所持用之上述竊盜工具，均為金
    屬材質，質地堅硬，顯然足以危害人之生命、身體安全，均
    堪為兇器使用。核其等所為，均係犯刑法第321 條第1 項第
    3 款之攜帶兇器加重竊盜罪【被告甲○○所為係犯罪事實欄
    一（一）、（二）部分。而犯罪事實欄一（一）部分，起訴
    書原先記載為犯刑法第320 條第1 項之普通竊盜罪，嗣經公
    訴檢察官於審理時更正為同法第321 條第1 項第3 款之加重
    竊盜罪在案，本院自無庸變更起訴法條，附此敘明；被告丁○○所為係犯罪事實欄一（二）、（三）部分】。被告2 人
    就犯罪事實欄一（二）部分之攜帶兇器竊盜犯行，有犯意聯
    絡與行為分擔，為共同正犯。又被告2 人所犯之上述2 次加
    重竊盜罪，犯意各別、行為互殊，均應予以分論併罰。又被
    告丁○○有上述之前科素行，於前述時間執行完畢，此有臺
    灣高等法院被告前案紀錄表1 份附卷可稽。被告丁○○於前
    案受有期徒刑之執行完畢後，5 年以內故意犯前述2 件有期
    徒刑以上之罪者，均構成累犯，均應依刑法第47條第1 項之
    規定，加重其刑。
四、爰審酌被告甲○○、丁○○2 人，均年輕力壯，竟不思以正
    當方法獲取金錢、財物，為貪圖私利，而竊取他人之財物，
    缺乏尊重他人財產權之觀念，且造成被害人財產上之損失，
    實不可取。但衡酌被告丁○○於犯罪後，坦承犯行，深表悔
    意，可見其具有悔過之心；被告甲○○坦承部分犯行，否認
    部分犯行，犯後態度難認良好。再斟酌其等犯罪之手段、目
    的、方法、及犯罪所得，及被告甲○○竊取臺灣鐵路管理局
    電纜線，業已危及火車之行車安全，其此部分之犯行所造成
    的損害及危害較大；其等共同竊取苗栗市第一商業大樓之電
    線、被告丁○○竊取乙○○所有之鋁合金零件等財物之危害
    較小等一切情狀，分別就其等上述2 次加重竊盜罪部分，分
    別量處如主文所示之刑，並分別定其等之應執行刑。扣案之
    黃色鉗子係被告甲○○所有且供犯罪所用之物；老虎鉗子、
    電切割器、一字起子各1 支，係被告丁○○所有且供犯罪所
    用之物，業據其等供陳在卷，均應依刑法第38條第1 項第2
    款之規定宣告沒收。至被告甲○○竊取臺灣鐵路管理局所有
    之電纜線用之大型鐵剪1 支，因未扣案，為避免將來執行之
    困難，爰不宣告沒收；至被告丁○○竊取苗栗市第一商業大
    樓電線所用之斧頭、剪刀等工具，及竊取乙○○財物所使用
    之鐵撬器1 支、十字起子1 支等工具，均係其在現場發現後
    持以使用，並非其所有，自不能宣告沒收，附此敘明。
據上論斷，應依刑事訴訟法第299 條第1 項前段，刑法第28 條
、第321 條第1 項第3 款、第47條第1 項、第51條第5 款、第38
條第1 項第2 款，判決如主文。
本案經檢察官魏宏安到庭執行職務。
中　　華　　民　　國　　96　　年　　5 　　月　　23　　日
                  刑事第三庭  審判長法  官  柳章峰
                                    法  官  吳國聖
                                    法  官  呂曾達
以上正本證明與原本無異。
如不服本判決，應於判決送達後10日內向本院提出上訴狀（應抄
附繕本）。告訴人或被害人如對於本判決不服者，應具備理由請
求檢察官上訴，其上訴期間之計算係以檢察官收受判決正本之日
期為準。
                                    書記官  許千士
中　　華　　民　　國　　96　　年　　5 　　月　　23　　日
附錄論罪科刑法條：
刑法第321條第1項第3款。
中華民國刑法第321條
（加重竊盜罪）
犯竊盜罪而有左列情形之一者，處 6 月以上、 5 年以下有期徒
刑：
一  於夜間侵入住宅或有人居住之建築物、船艦或隱匿其內而犯
    之者。
二  毀越門扇、牆垣或其他安全設備而犯之者。
三  攜帶兇器而犯之者。
四  結夥三人以上而犯之者。
五  乘火災、水災或其他災害之際而犯之者。
六  在車站或埠頭而犯之者。
前項之未遂犯罰之。
